【裁判字號】    98,交聲,1252
【裁判日期】    980902
【裁判案由】    聲明異議
【裁判全文】
臺灣彰化地方法院交通事件裁定        98年度交聲字第1252號
移送機關    交通部公路總局臺中區監理所彰化監理站
受處分人    甲○○
                    號
上列異議人即受處分人因違反道路交通管理處罰條例案件，對於
交通部公路總局臺中區監理所彰化監理站民國98年7月17日所為
之處分（彰監四字第裁64－I00000000號裁決書），聲明異議，
本院裁定如下：
    主  文
異議駁回。
    理  由
一、按汽車駕駛人轉彎時，不依標誌、標線、號誌之指示者，處
    新臺幣（下同）600元以上1,800元以下罰鍰，道路交通管理
    處罰條例（下稱條例）第48條第1項第2款定有明文。又汽車
    駕駛人違反條例第48條者，除依原條款處罰鍰外，並予記違
    規點數1點，同條例第63條第1項第1款亦有規定。
二、聲明異議意旨略以：其於98年1月4日18時41分許，駕車行經
    環河街時，該處並無任何號誌、標示，其無不依標誌、標線
    、號誌行駛之違規情事，為此聲明異議，請求撤銷原處分云
    云。
三、經查：異議人甲○○於98年1月4日18時41分許，駕駛車號D5
    －8853號重型機車，在彰化縣彰化市○○街路段，有不依標
    誌、標線指示行駛之違規，經警當場欄停舉發等情，為異議
    人所不否認，而異議人於前揭時、地不依標誌、標線指示行
    駛之違規事實，並據證人即舉發警員乙○○於本院調查時具
    結證稱：「舉發當日，我是在彰化市○○街與新平路口執行
    巡邏勤務，因為發現異議人在該有禁止左轉之標誌、標線之
    路口違規左轉，所以我們就攔停舉發。異議人行駛在環河街
    上，應該順著往右側行駛，因為該路地上有遵行方向的標線
    ，而路口也有禁止左轉的標誌，但是異議人就直接左轉穿越
    新平路而行駛，我就站在新平路與環河街口，看得很清楚，
    所以就將異議人攔停舉發。」等語明確，按交通警察掣單舉
    發違反道路交通管理處罰條例所列之違規事實，本質上為行
    政處分，係公務員基於職務上之權力，依法就特定之具體事
    件所為之具公法上效果之單方面行政行為，基於公務員為公
    法上行為具有公信力之原則，該行政行為當可被推定為真正
    ，其據以依法處分之事實認定亦為正確無誤，本此公信原則
    ，乃立法者賦予行政機關制定違反道路交通事件統一裁罰基
    準及處理細則，以達其維護交通秩序、安全之行政目的。又
    本院衡諸證人即警員乙○○至本院作證並具結以言詞供述本
    件之舉發經過，其與異議人素不相識，亦無仇恨、嫌隙，當
    無自陷偽證罪之處罰而構詞誣指異議人之理，此外，並有彰
    化縣警察局彰警交字第I00000000號舉發違反道路交通管理
    事件通知單1份在卷可稽，且觀諸證人庭呈上開新平路之照
    片，顯見該路段路面設有遵行方向為右轉之標線，路口亦設
    有禁止左轉之標誌，異議人上開辯稱，委無足取。此外，本
    院查無任何證據足資證明本件舉發內容有何捏造事實違法取
    締之情事，則執勤員警本其維護交通秩序、安全職責所為之
    舉發，自應受到合法、正確之推定，異議人確有於案發時、
    地不依標誌、標線指示行駛之事實，堪以認定。
四、綜上所述，異議人所辯不可採信，其確有上揭違規事實，洵
    堪認定。從而，原處分機關以異議人違規事證明確，依道路
    交通管理處罰條例第48條第1項第2款規定，裁處異議人罰鍰
    1,800元，並依同條例第63條第1項第1款記違規點數1點，於
    法並無違誤。本件異議為無理由，應予駁回。
據上論斷，應依道路交通案件處理辦法第19條，裁定如主文。
中    華    民    國    98    年    9     月    2     日
                           交通法庭   法  官  尚安雅
以上正本證明與原本無異。
如不服本裁定，應於裁定送達後5日內向本院提出抗告狀（須附
繕本）。
中    華    民    國    98    年    9     月    2     日
                                      書記官  許億先


司法院資訊處製作；財團法人民間司法改革基金會備份。
